臺灣桃園地方法院刑事交通事件裁定　　　　　　　　九十二年度交聲字第四七五號
　　異　議　人　甲○○原名詹.
　　即受處分人
　　原處分機關　交通部公路總局新竹區監理所中壢監理站
右列受處分人因違反道路交通管理處罰條例案件，對於交通部公路總局新竹區監理所
中壢監理站九十二年十一月四日所為之處分（原處分：壢監裁字第裁五三—Ｄ九Ａ一
七八七七三號、五三—Ｄ九Ａ一七八七七四號），聲明異議，本院裁定如左：
    主  文
原處分撤銷。
甲○○不罰。
    理  由
一、異議意旨略以：車號二九八—九七六○號之輕型機車並非為異議人所有，異議人
    亦未民國八十九年十月十七日十六時五十分許於桃園縣大溪鎮○○○○○路路口
    闖紅燈、未依指示靠邊停車等語。本件原處分機關裁罰意旨則以：異議人即受處
    分人甲○○於民國八十九年十月十七日十六時五十分許，駕駛二九八—九六七○
    號輕型機車，行經桃園縣慈湖與復興路口，為桃園縣政府警察局大溪分局值勤員
    警查獲異議人甲○○有「無照駕駛」、「使用註銷之牌照行駛」、「闖紅燈」、
    「不服警察取締」等違規情事，並依道路交通管理處罰條例（九十年六月一日修
    正前）第二十一條第一項第一款、第十二條第一項第四款、第五十三條、第六十
    條第二項第一款、違反道路交通管理事件統一裁罰基準及處理細則第十一條第一
    項第一款規定，填製桃警局交字第Ｄ九Ａ一七八七七三、Ｄ九Ａ一七八七七四號
    通知單二紙當場舉發之，原處分機關根據上開細則第四十一條第四項規定，開立
    壢監裁字第五三—Ｄ九Ａ一七八七七三號、五三—Ｄ九Ａ一七八七七四號裁決書
    應無不當等語，資為答辯。
二、經查：車號二九八—九七六○號之輕型機車之車主確非異議人，此有卷附之機車
    車籍查詢表一份可資參照；又本院依職權訊問證人桃園縣警察局大溪分局警備隊
    員警阮效良即當日取締員警，證人阮效良於本院審理時結證稱：「（問：對於附
    卷之違反道路交通管理通知單是否你開的？）是我開的。」、「（問：之前前次
    庭呈異議人停車就跑了，異議人是否即為今日的甲○○？）不是。當初那人比較
    瘦、高。」、「（問：為何通知單會開詹麗卿（即甲○○）的名字？當初那人有
    拿詹麗卿的新光人壽服務證給我看。但是我確定那人與今日的人不同。」（參本
    院九十三年四月十五日訊問筆錄）等語，參酌車籍資料及證人阮效良之前開證言
    ，異議人辯稱伊並未違規等情，堪屬有據。
三、綜上所述，異議人既非當日騎乘機車違規之人，原處分機關以異議人駕駛車輛有
    「無照駕駛」、「使用註銷之牌照行駛」、「闖紅燈」、「不服警察取締」等違
    規情事，而科以罰鍰之處分，顯然無據。此外，復查無其他積極證據足以認定異
    議人應受處罰之事實，是本件異議為有理由，應由本院將原處分撤銷，並諭知其
    不罰，以符法制。
四、據上論斷，應依道路交通案件處理辦法第二十條，裁定如主文。
中      華      民      國    九十三    年      六      月     十四     日
                                臺灣桃園地方法院交通法庭
                                      法  官   周炳全
右正本證明與原本無異。
如不服本裁定，應於裁定送達後五日內向本院提出抗告狀。
                                      書記官   陳夏施
中        華        民        國     九十三   年   六   月    二十四    日
